【裁判字號】    97,台非,39
【裁判日期】    970221
【裁判案由】    煙毒等罪聲請減刑及定應執行之刑
【裁判全文】
最高法院刑事判決                九十七年度台非字第三九號
上  訴  人  最高法院檢察署檢察總長
被      告  甲○○
上列上訴人因被告煙毒等罪聲請減刑及定應執行之刑案件，對於
臺灣高等法院中華民國九十六年九月十一日第二審確定裁定（九
十六年度聲減字第三一四八號），認為違法，提起非常上訴，本
院判決如下：
    主  文
原裁定關於違背法令部分撤銷。
    理  由
非常上訴理由稱：「一、按判決不適用法則或適用不當者，為違
背法令，刑事訴訟法第三百七十八條定有明文。又按數罪併罰有
二裁判以上者，依刑法第五十一條之規定定其應執行之刑，刑法
第五十三條定有明文。而依刑法第五十一條規定，宣告多數有期
徒刑者，於各刑中之最長期以上，各刑合併之刑期以下，定其刑
期。又定應執行刑之裁定，與科刑判決有同等效力，於裁定確定
後，認為違法，得提起非常上訴，合先敘明。二、查本件受刑人
甲○○前犯如原裁定附表編號２所載之戡亂時期肅清煙毒條例案
件，因其犯罪時間在中華民國九十六年四月二十四日以前，合於
減刑要件，經原審依中華民國九十六年罪犯減刑條例規定裁定減
刑為如附表編號２所示之有期徒刑三年，並依修正前刑法第五十
一條第五款規定，將該罪與受刑人所犯附表編號１不得減刑之違
反戡亂時期肅清煙毒條例案件所處之有期徒刑十四年合併定其應
執行之刑十三年。惟查：修正前刑法第五十一條第五款規定，數
罪併罰，分別宣告其罪之刑，宣告多數有期徒刑者，於各刑中之
最長期以上，各刑合併之刑期以下，定其刑期，但不得逾二十年
，而本件受刑人所犯上開二罪減刑後之合併刑期中之最長期為十
四年，合併之刑期為十七年，然原裁定定合併執行刑為十三年，
顯未達各刑期中之最長期十四年以上之數，有違修正前刑法第五
十一條第五款之規定，而有不適用法則之違法。三、案經確定，
爰依刑事訴訟法第四百四十一條、第四百四十三條提起非常上訴
，以資糾正。」等語。
本院按定執行刑之裁定與科刑之確定判決有同一效力，如有違背
法令，自得提起非常上訴。再按中華民國九十六年罪犯減刑條例
第十一條規定：「裁判確定前犯數罪，有應減刑與不應減刑者，
就應減刑之罪，依第二條、第四條、第六條至第八條及前條規定
減刑後，與不應減刑之罪之宣告刑，適用刑法第五十一條定其應
執行之刑。」又刑法第五十一條第五款明文，數罪併罰，宣告多
數有期徒刑者，於各刑中之最長期以上，各刑合併之刑期以下，
定其應執行之刑期。本件被告即受刑人甲○○所犯如原裁定附表
編號２所列施用毒品罪，經原審法院依中華民國九十六年罪犯減
刑條例第二條第一項第三款減為有期徒刑三年，與該附表編號１
所列不應減刑之販賣毒品罪所處有期徒刑十四年，符合數罪併罰
合併定其應執行之刑規定，依刑法第五十一條第五款，應於其中
最長期者十四年以上，各刑合併之刑期十七年以下，定其應執行
之刑。詎原裁定疏未注意及此，定其應執行之刑為有期徒刑十三
年，顯屬違法。案經確定，非常上訴意旨執以指摘，洵屬正當，
惟原裁定尚非不利於被告，應由本院將原裁定關於違背法令部分
撤銷，以資糾正。
據上論結，應依刑事訴訟法第四百四十七條第一項第一款前段，
判決如主文。
中    華    民    國  九十七  年    二    月  二十一  日
                      最高法院刑事第二庭
                          審判長法官  紀  俊  乾
                                法官  黃  正  興
                                法官  陳  東  誥
                                法官  林  錦  芳
                                法官  李  錦  樑
      本件正本證明與原本無異
                                      書  記  官
中    華    民    國  九十七  年    二    月  二十五  日
                                                    Ａ


司法院資訊處製作；財團法人民間司法改革基金會備份。
